pt-PT: Veículos e peças > Acessórios e peças para veículos > Peças para veículos motorizados > Peças de motor para veículos motorizados: Árvores de cames; Cambota; Cabeças de cilindros; Rolamentos de motor; Componentes de ignição; Pistões; Correias de distribuição; Correntes de distribuição; Válvulas
cs: Vozidla a náhradní díly > Díly a příslušenství vozidel > Díly motorových vozidel > Díly motorů vozidel: Vačkové hřídele; Klikové hřídele; Hlavy válců; Ložiska motoru; Součásti zapalování; Písty; Rozvodové řemeny; Rozvodové řetězy; Ventily
tr: Taşıtlar ve Parçalar > Taşıt Parçaları ve Aksesuarlar > Motorlu Taşıt Parçaları > Motorlu Taşıt Motor Parçaları: Eksantrik Milleri; Krank Milleri; Silindir Kafaları; Motor Rulmanları; Ateşleme Bileşenleri; Pistonlar; Zamanlama Kayışları; Zamanlama Zincirleri; Vanalar
it: Veicoli e parti > Componenti e accessori per auto > Componenti per veicoli a motore > Componenti motore per veicoli: Alberi a camme; Alberi a gomiti; Testate; Cuscinetti del motore; Componenti di accensione; Pistoni; Cinghie dentate; Catene di distribuzione; Valvole
ja: 乗り物・パーツ > 乗り物用パーツ・関連用品 > 自動車・バイク用パーツ > 自動車・バイク用エンジンパーツ: カムシャフト; クランクシャフト; シリンダーヘッド; エンジンベアリング; 点火部品; ピストン; タイミングベルト; タイミングチェーン; バルブ
vi: Xe và phụ tùng > Bộ phận và phụ kiện xe cộ > Phụ tùng xe cơ giới > Phụ tùng động cơ xe cơ giới: Trục cam; Trục khuỷu; Đầu xi lanh; Vòng bi động cơ; Bộ đánh lửa; Pít tông; Dây đai cam; Xích truyền động trục cam; Van
ro-RO: Vehicule și piese > Piese și accesorii pentru vehicule > Piese autovehicule > Piese de motor pentru autovehicule: Arbori cu came; Arbori cotiți; Chiulase; Rulmenți motor; Componente aprindere; Pistoane; Curele de distribuție; Lanțuri de distribuție; Supape
es: Vehículos y recambios > Piezas y accesorios para vehículos > Piezas para vehículos motorizados > Piezas del motor de vehículos motorizados: Árboles de levas; Cigüeñales; Culatas; Cojinetes de motor; Componentes de encendido; Pistones; Correas dentadas; Cadenas de distribución; Válvulas
da: Køretøjer og dele > Dele og tilbehør til køretøjer > Dele til motorkøretøjer > Motordele til motorkøretøjer: Knastaksler; Krumtapaksler; Cylinderhoveder; Motorlejer; Tændingskomponenter; Stempler; Tandremme; Tandkæder; Ventiler
nb: Kjøretøy og deler > Deler og tilbehør til kjøretøy > Kjøretøydeler > Motordeler til kjøretøy: Kamaksler; Veivaksler; Sylinderhoder; Motorlager; Tenningskomponenter; Stempler; Registerreimer; Registerkjeder; Ventiler
zh-CN: 交通工具/汽车/飞机/船舶 > 交通工具零件/配件 > 机动车零部件 > 汽车发动机部件: 凸轮轴; 曲轴; 气缸盖; 发动机轴承; 点火元件; 活塞; 正时皮带; 正时链条; 阀
sv: Fordon och delar > Fordonsdelar och tillbehör > Fordonsdelar > Motordelar till motorfordon: Kamaxlar; Vevaxlar; Cylinderhuvuden; Motorlager; Tändningskomponenter; Kolvar; Kamremmar; Kamrem; Ventiler
ru: Транспортные средства, запчасти и аксессуары > Запчасти и аксессуары для транспортных средств > Автомобильные запчасти > Детали автомобильных двигателей: Распределительные валы; Коленчатые валы; Головки блока цилиндров; Подшипники двигателя; Компоненты системы зажигания; Поршни; Ремни ГРМ; Цепи ГРМ; Клапаны
lt-LT: Transporto priemonės ir dalys > Transporto priemonių dalys ir priedai > Motorinių transporto priemonių dalys > Motorinių transporto priemonių variklių dalys: Skirstymo velenai; Alkūniniai velenai; Cilindrų galvutės; Variklio guoliai; Uždegimo komponentai; Stūmokliai; Skirstymo diržai; Skirstymo grandinės; Vožtuvai
bg-BG: Превозни средства и части > Автомобилни части и аксесоари > Части за моторни превозни средства > Части за двигатели на моторни превозни средства: Разпределителни валове; Колянови валове; Цилиндрови глави; Лагери на двигател; Компоненти за запалване; Бутала; Ангренажни ремъци; Ангренажни вериги; Клапани
pl: Pojazdy i części > Akcesoria i części do pojazdów > Części do pojazdów silnikowych > Części silnikowe: Camshafts; Wały korbowe; Głowice cylindrów; Łożyska silnika; Komponenty zapłonu; Tłoki; Paski rozrządu; Łańcuchy rozrządu; Zawory
sl-SI: Vozila in deli > Deli in dodatki za vozila > Deli za motorna vozila > Deli motorjev za motorna vozila: Odmične gredi; Ročične gredi; Glave cilindrov; Ležaji motorja; Komponente za vžig; Bati; Zobati jermeni; Gonilni jermeni; Ventili
ko: 차량/부품 > 차량 부품/부대용품 > 자동차 부품 > 자동차 엔진 부품: 캠축; 크랭크축; 실린더 헤드; 엔진 베어링; 점화장치; 피스톤; 타이밍 벨트; 타이밍 체인; 밸브
hr-HR: Vozila i dijelovi vozila > Dijelovi i oprema za vozila > Dijelovi za motorna vozila > Dijelovi motora motornih vozila: Bregaste osovine; Radilice; Glave cilindra; Ležajevi motora; Komponente paljenja; Klipovi; Zupčasti remeni; Lanac razvoda motora; Ventili
nl: Voertuigen en onderdelen > Voertuigonderdelen en -accessoires > Motorvoertuigonderdelen > Motoronderdelen voor motorvoertuigen: Nokkenassen; Krukassen; Cilinderkoppen; Motorlagers; Ontstekingscomponenten; Zuigers; Distributieriemen; Distributiekettingen; Kleppen
pt-BR: Veículos e peças > Peças e acessórios de veículos > Peças para veículos motorizados > Peças de motor para veículos motorizados: Árvores de cames; Virabrequins; Cabeçotes de cilindro; Rolamentos do motor; Componentes de ignição; Pistão; Correias dentadas; Correntes de temporização; Válvulas
fi: Ajoneuvot ja osat > Ajoneuvojen osat ja tarvikkeet > Moottoriajoneuvojen osat > Moottoriajoneuvojen moottorin osat: Nokka-akselit; Kampiakselit; Sylinterikannet; Moottorin laakerit; Sytytyskomponentit; Männät; Jakohihnat; Jakoketjut; Venttiilit
th: รถยนต์และชิ้นส่วน > ชิ้นส่วนและอุปกรณ์สำหรับยานยนต์ > ชิ้นส่วนรถยนต์ > ชิ้นส่วนเครื่องยนต์ของยานยนต์: เพลาลูกเบี้ยว; เพลาข้อเหวี่ยง; ฝาสูบ; แบริ่งเครื่องยนต์; ส่วนประกอบการจุดระเบิด; ลูกสูบ; สายพานไทม์มิ่ง; โซ่ไทม์มิ่ง; วาล์ว
en: Vehicles & Parts > Vehicle Parts & Accessories > Motor Vehicle Parts > Motor Vehicle Engine Parts: Camshafts; Crankshafts; Cylinder Heads; Engine Bearings; Ignition Components; Pistons; Timing Belts; Timing Chains; Valves
fr: Véhicules et accessoires > Pièces détachées pour véhicules > Pièces détachées automobiles et motos > Pièces moteur: Arbres à cames; Vilebrequins; Têtes de cylindres; Roulements de moteur; Composants d'allumage; Pistons; Courroies crantées; Chaînes crantées; Vannes
hu: Járművek és alkatrészek > Járműalkatrészek és -kiegészítők > Gépjárműalkatrészek > Gépjármű-motoralkatrész: Vezérműtengelyek; Főtengelyek; Hengerfejek; Motorcsapágyak; Gyújtókomponensek; Dugattyúk; Vezérműszíjak; Vezérműláncok; Szelepek
sk-SK: Diely pre vozidlá > Diely a príslušenstvo pre vozidlá > Diely motorových vozidiel > Časti motora motorových vozidiel: Vačkové hriadele; Kľukové hriadele; Hlavy valcov; Ložiská motora; Komponenty zapaľovania; Piesty; Rozvodové remene; Rozvodové reťaze; Ventily
el: Οχήματα & ανταλλακτικά > Ανταλλακτικά & αξεσουάρ οχημάτων > Ανταλλακτικά μηχανοκίνητων οχημάτων > Εξαρτήματα κινητήρα μηχανοκίνητου οχήματος: Εκκεντροφόροι άξονες; Στροφαλοφόροι άξονες; Κεφαλές κυλίνδρων; Ρουλεμάν κινητήρα; Εξαρτήματα ανάφλεξης; Έμβολα; Ιμάντες χρονισμού; Αλυσίδες χρονισμού; Βαλβίδες
de: Fahrzeuge & Teile > Fahrzeugersatzteile & -zubehör > Kfz-Teile > Kfz-Motorteile: Nockenwellen; Kurbelwellen; Zylinderköpfe; Motorlager; Zündungskomponenten; Kolben; Zahnriemen; Synchronriemen; Ventile
zh-TW: 車輛與零配件 > 車輛零件/配件 > 汽機車零配件 > 機動車輛引擎零件: 凸輪軸; 曲軸; 汽缸蓋; 引擎軸承; 點火器; 活塞; 正時皮帶; 正時鏈條; 閥門